臺灣臺中地方法院刑事裁定　　　　　　100年度撤緩字第174號
聲　請　人　臺灣臺中地方法院檢察署檢察官
受　刑　人　洪崇寶
上列聲請人因受刑人所犯恐嚇案件（98年度易字第3796號），聲
請撤銷緩刑之宣告（99年度執緩字第333號、100年度執聲字第23
08號），本院裁定如下：
    主    文
聲請駁回。
    理    由
一、聲請意旨略以：受刑人洪崇寶因恐嚇案件，經臺灣臺中地方
    法院於99年3月31日以98年度易字第3796號判處有期徒刑9月
    ，緩刑2年，並應於緩刑期內接受受理執行之地方法院檢察
    署觀護人所舉辦之法治教育2場次，及向指定之政府機關、
    政府機構、行政法人、社區或其他符合公益目的之機構或團
    體提供140小時之義務勞務，緩刑期間付保護管束，於99年5
    月3日確定在案。惟受刑人於99年5月31日起至105年5月9日
    另案入監服刑，無法提供義務勞務及完成法治教育，違反負
    擔，情節重大。核該受刑人所為，已違反刑法第74條第2項
    第5、8款之規定，爰依刑法第75條之1第1項第4款、刑事訴
    訟法第476條之規定，聲請撤銷等語。
二、按受緩刑之宣告而有違反刑法第74條第2項第1款至第8款所
    定負擔情節重大者，足認原宣告之緩刑難收其預期效果，而
    有執行刑罰之必要者，得撤銷其宣告，刑法第75條之1第1項
    第4款固有明定，惟考立法意旨係以：修正條文第74條第2項
    增列法院於緩刑期內，得命犯罪行為人於緩刑期內應遵守之
    事項（例如向被害人支付相當數額、向公庫支付一定金額、
    接受精神、心理輔導、提供義務勞務或其他預防再犯之事項
    ），明定違反該條所定事項情節重大者，得撤銷其緩刑宣告
    ，以期周延，且本條採用職權撤銷主義，賦予法院撤銷與否
    之權限，實質要件即以「足認原宣告之緩刑難收其預期效果
    ，而有執行刑罰之必要」，供作審認標準。至於所謂「情節
    重大」，係指受刑人顯有履行負擔之可能，而隱匿或處分其
    財產、故意不履行、無正當事由拒絕履行或顯有逃匿之虞等
    情事而言。準此，上揭「得」撤銷緩刑之情形，法官應依職
    權本於合目的性之裁量，妥適審酌被告於緩刑期間內違反應
    遵守事項之情節是否重大，是否已難收其預期效果，而確有
    執行刑罰之必要，此刑法第75條第1項所定2款要件，有一具
    備，即毋庸再審酌其他情狀，應逕撤銷緩刑之情形不同。故
    若受刑人於緩刑期內應遵守之事項係刑法第74條第2項第5款
    之提供義務勞務及同條項第8款之完成預防再犯之必要命令
    時，所謂有違反義務勞務之提供及必要命令之履行等負擔情
    節重大者，即應限於受刑人顯有履行之可能，而故意不履行
    或無正當事由拒絕履行，亦即受刑人若係非出於己意，例如
    人身自由受拘束以至於客觀上不能履行時，自無所謂違反負
    擔情節重大可言。
三、經查：
（一）本件受刑人洪崇寶因犯恐嚇取財罪，經本院於99年3月31
      日以98年度易字第3796號判處有期徒刑9月，緩刑2年，並
      應於緩刑期內接受受理執行之地方法院檢察署觀護人所舉
      辦之法治教育2場次，及向指定之政府機關、政府機構、
      行政法人、社區或其他符合公益目的之機構或團體提供14
      0小時之義務勞務，緩刑期間付保護管束確定在案，有上
      開判決及臺灣高等法院被告前案紀錄表在卷可稽。又受刑
      人於上開恐嚇取財案件判決宣示前，因違反槍砲彈藥刀械
      管制條例案件，經本院於98年7月16日以98年度重訴字第1
      141號判有期徒刑5年6月，受刑人不服提起上訴後，經最
      高法院於99年3月18日以99年台上字第1611號駁回上訴確
      定在案；又因妨害自由罪，經本院於98年11月13日以98年
      度易字第3152號判處有期徒刑3月確定在案，亦有上開判
      決及臺灣高等法院被告前開前案紀錄表在卷可查。
（二）又受刑人所犯違反槍砲彈藥刀械管制條例案件、妨害自由
      案件所處有期徒刑5年6月、3月，經臺灣高等法院臺中分
      院於99年4月27日以99年度聲字第669號裁定應執行刑為5
      年8月確定後，係自99年5月31日入法務部矯正署臺中監獄
      執行，指揮書執畢日期為105年5月9日，此除有前述前案
      紀錄表外，並有臺灣高等法院在監押全國紀錄表在卷可按
      。而執行檢察官所定執行緩刑附帶之義務勞務與必要命令
      之履行期間為99年10月27日至100年10月31日，亦有臺灣
      臺中地方法院檢察署刑事執行案件進行單附卷可參，故受
      刑人入監執行期間，雖確有未能履行上開本院98年度易字
      第3796號判決所附緩刑條件之140小時義務勞務及完成2場
      法治教育之情形，惟其未能履行負擔，係因其人身自由受
      拘束，致客觀上無從履行，顯然並非出於己意之不履行或
      無正當事由而拒絕履行，自難據此認其有何違反緩刑判決
      所定負擔情節重大之情形。
（三）綜上，聲請人以受刑人於99年5月31日起至105年5月9日另
      案入監服刑，無法提供義務勞務及完成法治教育，違反負
      擔情節重大為由，聲請撤銷緩刑，尚屬無據，應予駁回。
三、依刑事訴訟法第220條裁定如主文。
中    華    民    國   100    年    9     月    19    日
                  刑事第七庭    法  官  巫淑芳
上正本證明與原本無異。
如不服本裁定，應於送達後五日內，向本院提出抗告狀。
                                書記官  莊金屏
中    華    民    國   100    年    9     月    19    日